【裁判字號】    99,智訴,20
【裁判日期】    991130
【裁判案由】    違反著作權法
【裁判全文】
臺灣臺中地方法院刑事判決              99年度智訴字第20號
公  訴  人  臺灣臺中地方法院檢察署檢察官
被      告  吳東宏
上列被告因違反著作權法案件，經檢察官提起公訴（99年度偵字
第5582號），及就同一事實移送併案審理（99年度偵字第15403
號），本院判決如下：
    主  文
吳東宏共同意圖銷售而擅自以重製於光碟之方法侵害他人之著作
財產權，處有期徒刑壹年，扣案如附表一所示之物均沒收。
    事  實
一、吳東宏明知「三國志11威力加強版」、「真三國無雙4繁體
    中文版」、「太鼓之達人」等供PS2、WII、PSP、XBOX、XBO
    X360、NDS等遊戲主機使用之遊戲軟體，分別係臺灣光榮綜
    合資訊股份有限公司（下稱臺灣光榮公司）、日商新力電腦
    娛樂股份有限公司（下稱新力公司）、日商任天堂股份有限
    公司（下稱任天堂公司）、或其他之人或公司享有著作權之
    電腦程式著作（起訴書誤載為視聽著作），未經臺灣光榮公
    司等著作權人之同意或授權，不得擅自重製、散布，竟與真
    實姓名年籍均不詳、綽號「瑪利」之成年女子、綽號「菲力
    」及自稱「林先生」之成年男子與其等所屬盜版集團成員，
    共同基於意圖銷售而擅自以重製於光碟之方法侵害他人之著
    作財產權之單一集合犯意聯絡，自民國98年10、11月某日起
    ，未經上開著作權人之同意或授權，先由自稱「林先生」之
    成年男子在大陸地區申請註冊「yam168.com」網域名稱，架
    設「戰國遊戲網」網站與購物車系統，刊登以每片新臺幣（
    下同）80元至2百元之價格販賣盜版遊戲軟體光碟之訊息，
    再由吳東宏利用不知情之蕭錫儀租用臺中縣大里市○○○路
    53號3樓C17室，並向新世紀資通股份有限公司申請裝設ADSL
    網際網路連接設備後，在上開地點，利用電腦設備連結網際
    網路，以向不特定人寄發電子郵件之方式，負責廣告行銷「
    戰國遊戲網」網站，迨不特定人經由網際網路連結至該網站
    ，下單購買盜版遊戲軟體光碟後，再由綽號「瑪利」之成年
    女子，在不詳地點，負責確認訂單，另由該盜版集團成員，
    在不詳地點，以不詳方式，擅自重製各該遊戲軟體光碟，並
    依客戶下單內容分裝後，由綽號「瑪利」之成年女子持交不
    知情之超峰快遞股份有限公司（下稱超峰公司）人員，或由
    綽號「菲力」之成年男子持交不知情之中連汽車貨運股份有
    限公司（下稱中連公司）人員，由超峰等公司人員將盜版遊
    戲軟體光碟寄送至各買家，並代收貨款，再由超峰公司將所
    得款項以現金交付綽號「瑪利」之成年女子，由中連公司則
    將所得款項以簽發支票方式，交付予綽號「菲力」之成年男
    子，吳東宏則可按銷售金額獲取百分之四十之報酬。嗣經警
    於網路巡邏時發覺，佯以顧客下單購買，而扣得附表一編號
    3所示盜版光碟，並於99年1月20日下午4時30分許，持本院
    核發之搜索票，前往臺中縣大里市○○○路53號3樓C17室搜
    索，並扣得供吳東宏犯本案所用如附表一編號1所示之物，
    再於99年3月1日下午4時7分許，在臺中縣太平市○○路255
    號旁，拘獲吳東宏，並扣得附表一編號2所示之物，而查悉
    上情。
二、案經臺灣光榮公司訴由內政部警政署保安警察第二總隊第一
    大隊第三中隊報告臺灣臺中地方法院檢察署檢察官偵查起訴
    暨移送併案審理。
    理  由
一、按被告以外之人於審判外之言詞或書面陳述，除法律有規定
    者外，不得作為證據。被告以外之人於偵查中向檢察官所為
    之陳述，除顯有不可信之情況者外，得為證據。被告以外之
    人於審判外之陳述，雖不符前四條之規定，而經當事人於審
    判程序同意作為證據，法院審酌該言詞陳述或書面陳述作成
    時之情況，認為適當者，亦得為證據。當事人、代理人或辯
    護人於法院調查證據時，知有第159條第1項不得為證據之情
    形，而未於言詞辯論終結前聲明異議者，視為有前項之同意
    。刑事訴訟法第159條第1項、第159條之1第2項、第159條之
    5分別定有明文。經查：
  (一)證人蕭錫儀、臺中縣大里市○○○路53號3樓C17室出租人蔡
    坤宗、超峰公司人員賴國炫、支票提示人周文萍、張雪娥於
    偵查中向檢察官所為證述，雖係被告以外之人於審判外之言
    詞陳述，為傳聞證據，然其等於偵查中向檢察官所為證述，
    既經具結（偵字第5582號卷第35至37頁，偵字第15403號卷
    第136、137頁），且本院審酌該等言詞陳述係由證人出於自
    由意識而陳述，又無其他證據足認該等陳述有何顯不可信之
    情事等一切情況，依刑事訴訟法第159條之1第2項規定，認
    上開證人於偵訊中之證述，得採為認定本件犯罪事實所憑之
    證據。
  (二)證人即告訴代理人陳文銓於警詢時之證述，雖係被告以外之
    人於審判外之言詞陳述，為傳聞證據，然被告於本院準備程
    序既同意將之引為證據（本院第40頁），且經本院於審理時
    當庭直接提示而為合法之調查，被告未於言詞辯論終結前聲
    明異議，本院復審酌該言詞陳述係由證人出於自由意識而陳
    述，並無非法取證之情況，依刑事訴訟法第159條之5之規定
    ，認上開證人於警詢時之證述，應得採為認定本件犯罪事實
    所憑之證據。
二、訊據被告吳東宏固坦承確有利用不知情之蕭錫儀租用臺中縣
    大里市○○○路53號3樓C17室，並向新世紀資通股份有限公
    司申請裝設ADSL網際網路連接設備後，在上開地點，利用電
    腦設備連結網際網路，以向不特定人寄發電子郵件之方式，
    負責廣告行銷自稱「林先生」之成年男子所架設、用以販賣
    盜版遊戲軟體光碟之「戰國遊戲網」網站，並按銷售金額獲
    取百分之四十報酬之事實，然矢口否認有何意圖銷售而擅自
    以重製於光碟之方法侵害他人之著作財產權之犯行，辯稱：
    伊只有負責廣告行銷，伊沒有重製光碟云云。經查：
  (一)自稱「林先生」之成年男子自98年10、11月某日起，未經上
    開著作權人之同意或授權，在大陸地區申請註冊「yam168.
    com」網域名稱，架設「戰國遊戲網」網站與購物車系統，
    刊登以每片80元至200元之價格販賣盜版遊戲軟體光碟之訊
    息，再由被告利用不知情之蕭錫儀租用臺中縣大里市○○○
    路53號3樓C17室，並向新世紀資通股份有限公司申請裝設AD
    SL網際網路連接設備後，在上開地點，利用電腦設備連結網
    際網路，以向不特定人寄發電子郵件之方式，負責廣告行銷
    「戰國遊戲網」網站，迨不特定人經由網際網路連結至該網
    站，下單購買盜版遊戲軟體光碟後，再由綽號「瑪利」之成
    年女子，在不詳地點，負責確認訂單，另由該盜版集團成員
    ，在不詳地點，以不詳方式，擅自重製各該遊戲軟體光碟，
    並依客戶下單內容分裝後，由綽號「瑪利」之成年女子持交
    不知情之超峰公司人員，或由綽號「菲力」之成年男子持交
    不知情之中連公司人員，由超峰等公司人員將盜版光碟寄送
    至各買家，並代收貨款，再由超峰公司將所得款項以現金交
    付綽號「瑪利」之成年女子，由中連公司則將所得款項以簽
    發支票方式，交付予綽號「菲力」之成年男子，被告則可按
    銷售金額獲取百分之四十之報酬等情，業經被告於警詢（警
    卷第6至15頁）、偵訊（偵字第5582號卷第4至7頁）、本院
    準備程序及審理（本院卷第22、40、41、53至55頁）時，坦
    承不諱，復經證人蔡坤宗、蕭錫儀、賴國炫於偵訊（偵字第
    5582號卷第32至34頁）時，分別證述綦詳，並有中連公司代
    收貨款明細表查詢資料影本6紙（警卷第28至33頁；原本另
    扣案即附表一編號2）、被告進入臺中縣大里市○○○路53
    號3樓C17室之監視器錄影畫面翻拍照片4幀（警卷第43、44
    頁）、房屋租賃契約書1份（警卷第第46至54頁）、戰國遊
    戲網之網頁1份（警聲搜字卷第17至63頁）、WHOIS查詢資料
    1份（警聲搜字卷第64至66頁）、郵件追縱系統IP資料（警
    聲搜字卷第67、68頁）、新世紀資通股份有限公司網路設備
    申請人資料1紙（警聲搜字卷第69頁）、超峰公司託運切結
    書、代收貨款明細表各1份（警聲搜字卷第71至73頁）、被
    告所持用門號0000000000號行動電話之通聯調閱查詢單、基
    地臺涵蓋範圍圖（警聲搜字卷第74至83頁）、搜證照片10幀
    （警聲搜字卷第109至113頁）、搜索現場及扣案物照片、附
    表一編號1電腦主機硬碟勘驗照片共計33幀（偵字第15403號
    卷第52至69頁）、中連公司99年4月21日中連營運（99）字
    第018號函1紙（偵字第15403號卷第95頁）、中連公司99年5
    月3日中連營運（99）字第027號函及隨函檢送之支付客戶菲
    力代收貨款支票明細表1份（偵字第15403號卷第98、99頁）
    在卷可稽，以及附表一所示之物扣案為憑。
  (二)又中連公司支付客戶菲力代收貨款之支票，係自稱「林先生
    」之成年男子交付被告，作為支付被告報酬之用，且被告曾
    以其父吳有量所開立臺灣新光商業銀行十甲分行帳戶，提示
    兌現中連公司支付客戶菲力代收貨款之支票，亦曾將中連公
    司支付客戶菲力代收貨款之支票，交由其妻葉俞彤使用，經
    葉俞彤持該等支票向周文萍、張雪娥購買服飾，再由周文萍
    以其所開立華南商業銀行臺中分行帳戶、張雪娥以其及家屬
    所開立合作金庫商業銀行精武分行帳戶，分別提示兌現，此
    經被告於偵訊（偵字第15403號卷第140、141頁）、本院準
    備程序（本院卷第40頁）時，供認明確，復經證人周文萍、
    張雪娥於偵訊（偵字第15403號卷第134、135頁）時，分別
    結證無訛，並有合作金庫商業銀行精武分行99年6月4日合金
    精武存字第0990002247號函及隨函檢送之張雪娥、曾寶漢、
    曾雅歆帳戶基本資料各1份（偵字第15403號卷第107至110頁
    ）、華南商業銀行臺中港路分行99年6月8日（99）華中港字
    第00307號函及隨函檢送之周文萍帳戶基本資料1份（偵字第
    15403號函第112、113頁）、臺灣新光商業銀行十甲分行99
    年6月28日（99）臺灣新光銀十甲字第990113號函及隨函檢
    送之吳有量帳戶基本資料（偵字第15403號卷第116、117頁
    ）在卷為證。
  (三)再員警於網路巡邏時發覺「戰國遊戲網」網站，佯以顧客下
    單購買，所扣得附表一編號3所示盜版光碟之遊戲軟體，分
    別係臺灣光榮公司、新力公司、任天堂公司享有著作權之電
    腦程式著作，且均係未經臺灣光榮公司、新力公司、任天堂
    公司同意或授權而擅自重製之盜版光碟，亦經證人陳文銓於
    警詢（警聲搜字卷第8至10頁）時，證述明確，並有臺灣國
    際專利法律事務所鑑視證明1份（警聲搜字卷第5、6頁）、
    臺北市保護智慧財產權交流協會檢驗報告1紙（警聲搜字卷
    第7頁）、製造販賣暨授權契約書1份在卷可佐。
  (四)被告雖辯稱：伊只有負責廣告行銷，伊沒有重製光碟云云。
    惟按共同正犯之意思聯絡，不限於事前有所協議，其於行為
    當時，基於相互之認識，以共同犯罪之意思參與者，亦無礙
    於共同正犯之成立；又按共同正犯之成立，祇須具有犯意之
    聯絡及行為之分擔，既不問犯罪動機起於何人，亦不必每一
    階段犯行，均須參與，若共同實施犯罪行為之人，在共同意
    思範圍內，各自分擔犯罪行為之一部，相互利用他人之行為
    ，以達其犯罪之目的，其成立不以全體均參與實施犯罪構成
    要件之行為為要件；參與犯罪構成要件之行為者，固為共同
    正犯；以自己共同犯罪之意思，參與犯罪構成要件以外之行
    為，或以自己共同犯罪之意思，事前同謀，而由其中一部分
    人實行犯罪之行為者，亦均應認為共同正犯，使之對於全部
    行為所發生之結果，負其責任；另共同正犯之意思聯絡，原
    不以數人間直接發生者為限，若有間接之聯絡者，亦包括在
    內，如甲分別邀約乙、丙犯罪，雖乙、丙間彼此並無直接之
    聯絡，亦無礙於其為共同正犯之成立（最高法院73年臺上字
    第1886號、34年上字第862號、77年臺上字第2135號判例、
    92年度臺上字2824號判決意旨參照）。是以共同之行為決意
    不一定要在事先即行為前便已存在，行為當中始先後形成亦
    可，且不以其間均相互認識為要件。被告與綽號「瑪利」之
    成年女子、綽號「菲力」及自稱「林先生」之成年男子與其
    等所屬盜版集團成員，相互間分擔意圖銷售而擅自以重製於
    光碟之方法侵害他人之著作財產權、明知係侵害著作財產權
    之重製光碟而散布等犯行之一部，且均係一段長時間參與該
    盜版集團，被告亦自承知悉該盜版集團所重製、散布之遊戲
    軟體，均係未經著作權人同意或授權之盜版光碟（本院卷第
    53、54頁），堪認被告對於該盜版集團乃係從事上開違反著
    作權法之不法行為，顯然知之甚詳，而於其等所從事上開犯
    罪行為當中業已先後形成決意無疑，被告縱非事先即行為前
    便已存在該決意，且未必與實際將遊戲軟體重製於光碟之盜
    版集團成員相互認識，然其等相互對於各別係從事該等犯罪
    行為之一部既有所認識，而均以自己共同犯罪意思為之，揆
    諸前揭說明，被告就上開意圖銷售而擅自以重製於光碟之方
    法侵害他人之著作財產權犯行，自與綽號「瑪利」之成年女
    子、綽號「菲力」及自稱「林先生」之成年男子與其等所屬
    盜版集團成員間，具有犯意聯絡及行為分擔，應為共同正犯
    。被告以前詞置辯，自難採取。
  (五)綜上所述，本件事證明確，被告意圖銷售而擅自以重製於光
    碟之方法侵害他人之著作財產權之犯行，應堪認定。
三、核被告吳東宏所為，係犯著作權法第91條第3項之意圖銷售
    而擅自以重製於光碟之方法侵害他人之著作財產權罪。被告
    與綽號「瑪利」之成年女子、綽號「菲力」及自稱「林先生
    」之成年男子與其等所屬盜版集團成員間，具有犯意聯絡及
    行為分擔，應為共同正犯。按著作權法第91條第2項既係規
    定意圖銷售或出租而擅自重製他人著作，則依低度行為吸收
    於高度行為之原則，其出賣散布重製他人著作之行為，當吸
    收於擅自重製行為之中，自應專依重製之規定處罰（最高法
    院92年度臺上字第1425號判決意旨參照）。被告意圖散布（
    銷售）而持有侵害著作財產權之重製光碟之低度行為，為散
    布（銷售）侵害著作財產權之重製光碟之高度行為所吸收，
    而其明知係侵害著作財產權之重製光碟而散布（銷售）之低
    度行為，又為意圖銷售而擅自以重製於光碟之方法侵害他人
    之著作財產權之高度行為所吸收，均不另論罪。次按刑事法
    若干犯罪行為態樣，本質上原具有反覆、延續實行之特徵，
    立法時既予特別歸類，定為犯罪構成要件之行為要素，則行
    為人基於包括之犯意，在密切接近之一定時、地持續實行之
    複次行為，倘依社會通念，於客觀上認為符合一個反覆、延
    續性之行為觀念者，於刑法評價上，即應僅成立一罪。學理
    上所稱「集合犯」之職業性、營業性或收集性等具有重複特
    質之犯罪均屬之，例如經營、從事業務、收集、販賣、製造
    、散布等行為概念者是（最高法院95年度臺上字第1079號判
    決意旨參照）。著作權法第91條第3項之罪，以意圖銷售為
    其構成要件要素，而銷售者係以營業為牟利，本質上即具有
    反覆、延續性，是行為人基於一個意圖銷售之決意，在密切
    接近之一定時、地反覆從事以重製於光碟之方法侵害他人之
    著作財產權之行為，未曾間斷，於行為概念上，應認屬集合
    犯之包括一罪。臺灣臺中地方法院檢察署99年度偵字第1540
    3號移送併案意旨（本院卷第23至25頁），與前揭起訴業經
    論罪科刑部分，係屬同一事實，本院自應併為審理，附此敘
    明。爰審酌被告為圖不法利益而重製並銷售盜版光碟，嚴重
    侵害他人之智慧財產權，攫取著作財產權人應享之利益，並
    破壞我國保護智慧財產權之國際形象，另考量被告參與重製
    及銷售盜版光碟期間長達3個月，重製及銷售盜版光碟之數
    量眾多，且利用網路從事行銷販賣，對著作權人所生影響、
    損害非輕，及其犯罪之動機、目的、品行、生活狀況、智識
    程度等一切情狀，量處如主文所示之刑。扣案之附表一編號
    2、3所示之物，均為被告犯本案所得之物，另附表一編號1
    所示之物，則為被告犯本案所用之物，業經被告供認明確，
    爰依著作權法第98條但書規定，不論屬於被告與否，均宣告
    沒收。
四、不另為不受理部分：
  (一)公訴意旨另以：被告明知附表二所示盜版光碟內之遊戲軟體
    ，係任天堂公司享有著作權之遊戲電腦程式著作（起訴書誤
    載為視聽著作），竟於98年某日，在其位於臺中縣太平市○
    ○○街37巷5號住處內，未經上開著作權人之同意或授權，
    利用電腦連結至網際網路，自網際網路上之不詳網站，擅自
    下載並重製各該遊戲軟體於附表二所示盜版光碟（即起訴書
    犯罪事實欄一2所示部分），因認被告此部分所為，亦係犯
    著作權法第91條第3項、第2項之意圖銷售而擅自以重製於光
    碟之方法侵害他人之著作財產權，且與前揭起訴業經論罪科
    刑部分，屬集合犯之包括一罪關係（起訴書原認係犯著作權
    法第91條第3項之擅自以重製於光碟之方法侵害他人之著作
    財產權罪，且與前揭起訴業經論罪科刑部分，係屬數罪併罰
    關係，然業經蒞庭檢察官當庭更正如前）等語。
  (二)按告訴乃論之罪，未經告訴或其告訴經撤回或已逾告訴期間
    者，應諭知不受理之判決，刑事訴訟法第303條第3款定有明
    文。又著作權法第91條第1項之擅自以重製之方法侵害他人
    之著作財產權罪，依同法第100條前段規定，須告訴乃論。
    再按刑事判決得就起訴之犯罪事實變更檢察官起訴所引應適
    用之法條者，以科刑或免刑判決為限，本件檢察官以殺人未
    遂起訴，經原審審理結果，認為被告所犯實為傷害罪，未經
    合法告訴，則於判決理由欄敘明其理由逕依刑事訴訟法第30
    3條第3款諭知不受理判決即可，原無適用同法第300條之餘
    地，乃原判決於論結欄引用同法第300條，亦有適用法律不
    當之違法（最高法院71年度臺上字第6600號判決意旨參照）
    。又認定不利於被告之事實，須依積極證據，苟積極證據不
    足為不利於被告事實之認定時，即應為有利於被告之認定，
    更不必有何有利之證據（最高法院30年上字第816號判例意
    旨參照）；事實之認定，應憑證據，如未能發現相當之證據
    ，或證據不足以證明，自不能以推測或擬制之方法，以為裁
    判基礎（最高法院40年臺上字第86號判例意旨參照）；認定
    犯罪事實所憑之證據，雖不以直接證據為限，間接證據亦包
    括在內；然而無論直接或間接證據，其為訴訟上之證明，須
    於通常一般之人均不致有所懷疑，而得確信其為真實之程度
    者，始得據為有罪之認定（最高法院76年臺上字第4986號判
    例意旨參照）。
  (三)再按「（第1項）擅自以重製之方法侵害他人之著作財產權
    者，處3年以下有期徒刑、拘役，或科或併科新臺幣75萬元
    以下罰金。（第2項）意圖銷售或出租而擅自以重製之方法
    侵害他人之著作財產權者，處6月以上5年以下有期徒刑，得
    併科新臺幣20萬元以上200萬元以下罰金。（第3項）以重製
    於光碟之方法犯前項之罪者，處6月以上5年以下有期徒刑，
    得併科新臺幣50萬元以上500萬元以下罰金。（第4項）著作
    僅供個人參考或合理使用者，不構成著作權侵害。」著作權
    法第91條定有明文。另參諸著作權法第91條第3項之立法理
    由既載明「四、為有效遏阻盜版光碟的製造，修正條文將可
    罰性最高的侵害，也就是『為了銷售、出租而盜版光碟』之
    罰責予以加重，第3項將自由刑下限，從現行法『拘役』提
    高到『6個月』有期徒刑。」可見著作權法第91條第3項「以
    重製於光碟之方法犯前項之罪者」之「犯前項之罪者」，應
    僅指著作權法第91條第2項之「意圖銷售或出租而擅自以重
    製之方法侵害他人之著作財產權者」，而不及於著作權法第
    91條第1項之「擅自以重製之方法侵害他人之著作財產權者
    」；亦即，行為人如係基於意圖銷售或出租以外之目的，縱
    使其係以重製於光碟之方法，而侵害他人之著作財產權，仍
    僅構成著作權法第91條第1項之擅自以重製之方法侵害他人
    之著作財產權罪，而無著作權法第91條第3項規定之適用。
  (四)經查：
  1.附表二所示盜版光碟，係被告自網路下載後，自行重製於附
    表二所示盜版光碟內，供其子女玩樂之用等情，迭經被告於
    警詢（警卷第9、10頁）、偵訊（偵字第5582號卷第6、7頁
    ）、本院準備程序及審理（本院卷第22、53頁）時，供述明
    確，且為原起訴檢察官所是認。至於蒞庭檢察官雖認被告係
    基於與前揭起訴業經論罪科刑之意圖銷售而擅自以重製於光
    碟之方法侵害他人之著作財產權之同一犯意，而重製附表二
    所示盜版光碟，然並未另行提出其他證據，證明上情，本件
    公訴人所舉之證據，既無法證明被告重製附表二所示盜版光
    碟時，主觀上確有銷售之意圖，而本院在得依或應依職權調
    查證據之範圍內，亦查無其他積極證據，足以證明被告確有
    公訴人所指銷售之意圖，本諸罪疑唯輕之原則，自應認定被
    告係基於「供己玩樂」之目的，而重製附表二所示盜版光碟
    ，按諸前揭說明，被告此部分所為，自應係犯著作權法第91
    條第1項之擅自以重製之方法侵害他人之著作財產權罪。蒞
    庭檢察官認被告此部分所為，係犯著作權法第91條第3項、
    第2項之意圖銷售而擅自以重製於光碟之方法侵害他人之著
    作財產權，尚乏證據足資證明，自難採取。而原起訴檢察官
    認被告此部分所為，係犯著作權法第91條第3項之擅自以重
    製於光碟之方法侵害他人之著作財產權罪，應係誤認著作權
    法第91條第3項所謂「犯前項之罪者」，除犯著作權法第91
    條第2項之罪者外，亦包括犯著作權法第91條第1項之罪者在
    內，亦有誤會。
  2.本件被告於98年某日，未經任天堂公司之同意或授權，擅自
    下載並將遊戲軟體重製於附表二所示盜版光碟之行為，既係
    犯著作權法第91條第1項之擅自以重製之方法侵害他人之著
    作財產權罪，該罪依同法第100條前段規定，須告訴乃論。
    依卷內資料，並無任天堂公司曾以書狀或言詞向檢察官或司
    法警察官合法提出告訴之情事，此部分既未經合法告訴，按
    諸前揭規定，原應為不受理之諭知，惟既經蒞庭檢察官於本
    院審理時當庭補充，認被告此部分犯行，與前揭起訴業經論
    罪科刑部分，屬集合犯之包括一罪關係，爰不另為不受理之
    諭知，併予敘明。
五、另按從刑，係附隨於主刑之處遇。無主刑，即無從刑。被訴
    之事實，倘經判決部分有罪，部分無罪，其與無罪部分相關
    之扣案物品，縱屬違禁物，仍無在有罪部分主刑項下，併予
    宣告沒收之餘地。祇能在該無罪部分判決確定後，由檢察官
    單獨聲請宣告沒收，或因其他罪嫌依法另行起訴，同時請求
    法院一併處理（最高法院97年度臺上字第4391號判決意旨參
    照）。扣案如附表二所示盜版光碟，既經本院為不受理判決
    ，另扣案如附表三編號2至4、12至15所示盜版光碟，既無積
    極事證足資證明該等物品，係供被告或共同正犯犯本案所用
    或因本案犯罪所得之物，縱為違禁物，按諸前揭說明，亦不
    得於本案併為沒收之宣告。至於扣案如附表三編號1、5至11
    、16至22所示之物，被告既否認係供其與共同正犯犯本案或
    因本案犯罪所得之物，復查無積極事證足資證明，且均非屬
    違禁物，自不得宣告沒收，附此敘明。
據上論斷，應依刑事訴訟法第299條第1項前段，著作權法第91條
第3項、第98條但書，刑法第11條、第28條，判決如主文。
本案經檢察官黃永福到庭執行職務。
中    華    民    國    99    年    11    月    30    日
                  刑事第十五庭  審判長法  官  劉國賓
                                      法  官  江奇峰
                                      法  官  鄭舜元
以上正本證明與原本無異。
如不服本判決應於收受判決後10日內向本院提出上訴書狀，並
應敘述具體理由。其未敘述上訴理由者，應於上訴期間屆滿後
20日內向本院補提理由書(均須按他造當事人之人數附繕本)
「切勿逕送上級法院」。
告訴人或被害人對於判決如有不服具備理由請求檢察官上訴者，
其上訴期間之計算係以檢察官收受判決正本之日期為準。
                                      書記官  黃聖心
中    華    民    國    99    年    11    月    30    日
 附表一：應沒收之扣押物
┌──┬────────┬───┬────┬─────────┐
│編號│扣押物品        │數量  │扣案日期│備          註    │
├──┼────────┼───┼────┼─────────┤
│1   │電腦主機        │7臺   │99.1.20.│扣押物品清單（本院│
│    │                │      │        │卷第35至38頁；下同│
│    │                │      │        │）編號1           │
├──┼────────┼───┼────┼─────────┤
│2   │代收明細表      │6紙   │99.3.1. │扣押物品清單編號24│
├──┼────────┼───┼────┼─────────┤
│3   │盜版光碟        │7片   │員警搜證│扣押物品清單編號26│
│    │                │      │所購買  │                  │
└──┴────────┴───┴────┴─────────┘
 附表二：與本案相關之扣押物
┌──┬────────┬───┬────┬─────────┐
│編號│扣押物品        │數量  │扣案日期│備          註    │
├──┼────────┼───┼────┼─────────┤
│1   │盜版光碟（WII） │7片   │99.1.21.│扣押物品清單編號10│
└──┴────────┴───┴────┴─────────┘
 附表三：與本案無關之扣押物
┌──┬────────┬───┬────┬─────────┐
│編號│扣押物品        │數量  │扣案日期│備          註    │
├──┼────────┼───┼────┼─────────┤
│1   │燒錄器          │3臺   │99.1.20.│扣押物品清單編號2 │
├──┼────────┼───┼────┼─────────┤
│2   │盜版光碟（WII） │21片  │99.1.20.│扣押物品清單編號3 │
├──┼────────┼───┼────┼─────────┤
│3   │盜版光碟（XBOX）│11片  │99.1.20.│扣押物品清單編號4 │
├──┼────────┼───┼────┼─────────┤
│4   │盜版光碟（電腦程│10片  │99.1.20.│扣押物品清單編號5 │
│    │式）            │      │        │                  │
├──┼────────┼───┼────┼─────────┤
│5   │空白光碟        │26片  │99.1.20.│扣押物品清單編號6 │
├──┼────────┼───┼────┼─────────┤
│6   │外接硬碟        │2臺   │99.1.20.│扣押物品清單編號7 │
├──┼────────┼───┼────┼─────────┤
│7   │隨身碟          │3支   │99.1.20.│扣押物品清單編號8 │
├──┼────────┼───┼────┼─────────┤
│8   │燒錄器          │2臺   │99.1.21.│扣押物品清單編號9 │
├──┼────────┼───┼────┼─────────┤
│9   │硬碟            │2臺   │99.1.21.│扣押物品清單編號11│
├──┼────────┼───┼────┼─────────┤
│10  │行動電話        │2支   │99.1.21.│扣押物品清單編號12│
├──┼────────┼───┼────┼─────────┤
│11  │行動網卡        │1張   │99.1.21.│扣押物品清單編號13│
├──┼────────┼───┼────┼─────────┤
│12  │盜版光碟（WII） │19片  │99.3.1. │扣押物品清單編號14│
├──┼────────┼───┼────┼─────────┤
│13  │盜版光碟（XBOX）│6片   │99.3.1. │扣押物品清單編號15│
├──┼────────┼───┼────┼─────────┤
│14  │盜版光碟（PS2） │1片   │99.3.1. │扣押物品清單編號16│
├──┼────────┼───┼────┼─────────┤
│15  │盜版光碟（影音）│4片   │99.3.1. │扣押物品清單編號17│
├──┼────────┼───┼────┼─────────┤
│16  │空白光碟        │30片  │99.3.1. │扣押物品清單編號18│
├──┼────────┼───┼────┼─────────┤
│17  │隨身碟          │1支   │99.3.1. │扣押物品清單編號19│
├──┼────────┼───┼────┼─────────┤
│18  │行動電話        │3支   │99.3.1. │扣押物品清單編號20│
├──┼────────┼───┼────┼─────────┤
│19  │SIM卡           │4張   │99.3.1. │扣押物品清單編號21│
├──┼────────┼───┼────┼─────────┤
│20  │行動網卡        │1張   │99.3.1. │扣押物品清單編號22│
├──┼────────┼───┼────┼─────────┤
│21  │國民身分證影本  │4張   │99.3.1. │扣押物品清單編號23│
├──┼────────┼───┼────┼─────────┤
│22  │退件信封        │5張   │99.3.1. │扣押物品清單編號25│
└──┴────────┴───┴────┴─────────┘
附錄：論罪科刑法條
著作權法第91條
擅自以重製之方法侵害他人之著作財產權者，處3年以下有期徒
刑、拘役，或科或併科新臺幣75萬元以下罰金。
意圖銷售或出租而擅自以重製之方法侵害他人之著作財產權者，
處6月以上5年以下有期徒刑，得併科新臺幣20萬元以上2 百萬元
以下罰金。
以重製於光碟之方法犯前項之罪者，處6月以上5年以下有期徒刑
，得併科新臺幣50萬元以上5百萬元以下罰金。
著作僅供個人參考或合理使用者，不構成著作權侵害。

司法院資訊處製作；財團法人民間司法改革基金會備份。
